最高法院刑事判決　　　　　　　　　　　　　　　八十六年度台上字第三三三八號
　　上訴人　甲○○
右上訴人因過失致人於死等罪案件，不服台灣高等法院中華民國八十五年六月二十九
日第二審判決（八十五年度上訴字第二三一五號，起訴案號：台灣桃園地方法院檢察
署八十四年度偵字第一二六八五號），提起上訴，本院判決如左：
    主  文
上訴駁回。
    理  由
一過失致人於死部分：
按刑事訴訟法第三百七十七條規定，上訴於第三審法院，非以判決違背法令為理由，
不得為之。是提起第三審上訴，應以原判決違背法令為理由，係屬法定要件。如果上
訴理由狀並未依據卷內訴訟資料，具體指摘原判決不適用何種法則或如何適用不當，
或所指摘原判決違法情事，顯與法律規定得為第三審上訴理由之違法情形，不相適合
時，均應認其上訴為違背法律上之程式，予以駁回。本件原判決綜合調查證據之結果
，認上訴人甲○○有違反勞工安全衛生法及過失致人於死之犯行，而撤銷第一審之不
當判決，改判依想像競合犯從一重論上訴人以從事業務之人，因業務上之過失致人於
死罪刑，並以本件事實，業據上訴人於偵、審中坦承不諱，並有現場照片十二張及台
灣省政府勞工處北區勞工檢查所民國八十四年十一月二日八十四北檢一字第二三六五
四號函暨所附職業災害檢查報告書一份附卷可稽，而被害人張祥係因本件遭電擊導致
急性心力衰竭於八十四年八月七日上午十一時不治死亡，亦經台灣桃園地方法院檢察
署檢察官督同檢驗員相驗屬實，製有勘驗筆錄、相驗屍體證明書及驗斷書各一份、相
驗照片八張在卷足憑，事證至臻明確，犯行堪以認定，為其所憑之證據及認定之理由
。而以上訴人係於八十五年三月十八日收受第一審判決書之送達，於同年四月六日始
提出上訴，有卷附送達證書暨第一審法院收狀戳記可考，又上訴人住所設於桃園縣中
壢市○○街七十八巷七號，有在途期間一日可資扣除，是上訴人上訴期間之末日，原
為八十五年三月二十九日，該日適為青年節國定假日，同月三十日則為彈性放假，同
月三十一日為星期例假日，是其上訴期間之末日應順延至八十五年四月一日止，上訴
人遲至同年四月六日始提起上訴，其上訴已逾越法定十日之上訴不變期間，因認其上
訴違背法律上之程式，從程序上予以駁回。已詳述其調查證據之結果及其取捨證據之
認定理由，從形式上觀察，並無違背法令之情形存在。上訴意旨略稱：李啟章並非告
訴人，或被害人張祥之法定代理人、直系血親或配偶，檢察官循其請求而提起上訴，
其上訴為違背法令。又第一審法院係於八十五年三月十九日寄出判決正本，檢察官自
稱係在同年五月一日始收受判決正本，很不尋常，有違常理。上訴人係在八十五年三
月二十一日收受判決正本，於同年四月二日聲明上訴，其住所設於中壢市○○街七十
八巷七號，有在途期間一日可資扣除，而八十五年三月二十九日為青年節國定假日，
同月三十日彈性放假，三十一日為星期例假日，四月三日婦幼節，四月四日清明節亦
均為國定假日應予扣除，上訴期間之末日應順延至同年四月六日止，其上訴並未逾期
，原審以其上訴逾期予以駁回，於法不合。且本件事故發生時，非在營業，而係在遷
移場所，事故之發生係由於勞工張祥自己不注意手部觸電導致心力衰竭所致，伊無過
失可言，事後並已與被害人家屬和解云云。或為單純事實之爭執，或對於原判決理由
已詳為論斷之事項，漫加指摘，而未依據卷內訴訟資料具體指明原判決究有如何之違
背法令或不適用何種法則，或如何適用法則不當，殊非適法之第三審上訴理由。又本
件第一審檢察官係於八十五年五月一日收受判決正本之送達，有送達證書附卷可稽，
其本於當事人之地位，本屬有權提出上訴，不以經告訴人或被害人之法定代理人、直
系血親或配偶之請求為必要，上訴意旨，指摘檢察官之上訴為不合法，尚屬無據。再
，關於不變期間之計算，當事人郵遞上訴或抗告等書狀者，應以書狀到達法院之日，
為提出於法院之日。而上訴人係於八十五年三月十八日收受第一審判決正本之送達，
於同年四月六日提出上訴，有送達證書及聲明上訴狀上台灣桃園地方法院收狀戳記載
明其收狀日期為八十五年四月六日可稽，依此核算結果，其上訴期間之末日應順延至
八十五年四月一日止，業經原判決於理由欄內詳為說明（縱依上訴人所主張其係於八
十五年三月二十一日收受第一審判決之送達，則扣除一日之在途期間後，其上訴期間
仍應於八十五年四月一日屆滿），則其於同年四月六日始提出上訴，顯已逾期。上訴
意旨，猶執其係於八十五年四月二日提出上訴，並未逾期云云，指摘原判決不當，亦
非適法之第三審上訴理由。應認其此部分之上訴為違背法律上之程式，予以駁回。
二違反勞工安全衛生法部分：
按刑事訴訟法第三百七十六條所列各罪之案件，經第二審判決者，不得上訴於第三審
法院，法有明文。本件上訴人被訴違反勞工安全衛生法部分，原審係依同法第三十二
條第一項第二款論處罪刑，核屬刑事訴訟法第三百七十六條第一款之案件。依前開說
明，既經第二審判決，自不得上訴於第三審法院，上訴人竟一併提起上訴，顯為法所
不許，此部分上訴，應從程序上予以駁回。
據上論結，應依刑事訴訟法第三百九十五條前段，判決如主文。
中      華      民      國    八十六    年      六      月      五      日
                              最高法院刑事第五庭
                                  審判長法官  陳  錫  奎
                                        法官  洪  清  江
                                        法官  李  璋  鵬
                                        法官  吳  昆  仁
                                        法官  李  彥  文
      右正本證明與原本無異
                                              書  記  官
中      華      民      國    八十六    年      六      月     十二     日
